【裁判字號】    99,易,1093
【裁判日期】    990506
【裁判案由】    家庭暴力防治法等
【裁判全文】
臺灣臺中地方法院刑事判決              99年度易字第1093號
公  訴  人  臺灣臺中地方法院檢察署檢察官
被      告  甲○○
上列被告因違反保護令案件，經檢察官提起公訴（99年度偵字第
4117號），被告於本院準備程序就被訴事實為有罪之陳述，本院
裁定改行簡式審判程序，判決如下：
    主    文
甲○○違反法院依家庭暴力防治法第十六條第三項所為禁止騷擾
之民事暫時保護令裁定，處拘役伍拾日，如易科罰金，以新臺幣
壹仟元折算壹日。緩刑貳年，緩刑期內付保護管束。
    犯罪事實
一、甲○○原為丙○○之夫（嗣於民國99年1月8日離婚），2人
    間具有家庭暴力防治法第3條第1款所定之家庭成員關係。甲
    ○○於98年9月16日14時30分許，在臺中市南屯區○○○路
    992號住處，因細故，竟出手毆打丙○○之胸口，致丙○○
    受有左側胸壁挫傷之傷害（傷害部分業經撤回告訴，由本院
    另為公訴不受理判決）。丙○○據此向本院聲請核發保護令
    ，經本院於98年12月17日，依家庭暴力防治法第16條第3項
    、第14條第1項第1款、第2款之規定，以98年度司暫家護字
    第864號民事暫時保護令裁定，令甲○○不得對丙○○實施
    家庭暴力或騷擾行為，並自核發時起生效。詎甲○○基於違
    反保護令之犯意，於99年2月3日15時44分許，在上開住處，
    當其在場子、女面前，對丙○○辱罵「你（指其子）的陰莖
    比較大，會讓你媽（指丙○○）比較爽」等語，對丙○○為
    騷擾行為，而違反前揭暫時保護令之裁定。
二、案經丙○○訴由臺中市警察局第四分局報告臺灣臺中地方法
    院檢察署檢察官偵查起訴。
    理    由
一、訊據被告甲○○對於上開犯罪事實於本院準備程序坦承不諱
    ，核與告訴人丙○○於警詢之指述、偵查中之具結證述，及
    證人朱珮君、朱瑋婷、朱奕昌於偵查中之具結證述內容相符
    ，且有本院98年度司暫家護字第864號民事暫時保護令、臺
    中市警察局勤務指揮中心受理各類案件記錄單、民事暫時保
    護令聲請書狀、臺中市警察局第四分局處理家庭暴力與兒少
    保護案件調查紀錄（通報）表、中山醫學大學附設醫院診斷
    證明書各1份在卷可稽。綜上事證，足認被告甲○○之自白
    核與事實相符。本案事證明確，被告前開犯行堪予認定。
二、論罪與科刑：
（一）按家庭暴力防治法所稱家庭暴力者，謂家庭成員間實施身
      體或精神上不法侵害之行為；又所稱騷擾者，指任何打擾
      、警告、嘲弄或辱罵他人之言語、動作或製造使人心生畏
      怖情境之行為，家庭暴力防治法第2條第1款、第3款分別
      定有明文。再家庭暴力防治法第61條之違反保護令罪，以
      被告違反法院依該法第14條第1項、第16條第3項所為之裁
      定為要件，一旦被告有違反保護令之行為，不論被告之主
      觀為何，即構成犯罪，性質上屬於行為犯。本案被告甲○
      ○為被害人丙○○之夫（嗣於99年1月8日離婚），兩人間
      屬家庭暴力防治法第3條第1款之家庭成員，核被告甲○○
      上揭所為，係違反法院依家庭暴力防治法第16條第3項所
      為之民事暫時保護令，而犯家庭暴力防治法第61條第2款
      之違反保護令罪。爰審酌被告與被害人間原為配偶關係，
      被告對被害人為家庭暴力行為在先，至法院裁定暫時保護
      令後，復未能遵守，而為本案犯行，其所為自屬可議，但
      犯後已知悔悟，已取得被害人之諒解，並考量被告犯罪之
      動機、目的、手段、品行與智識程度、犯罪所生之危害及
      犯罪後態度等一切情狀，量處如主文所示之刑，並諭知易
      科罰金之折算標準。
（二）又被告前未曾受有期徒刑以上刑之宣告，有臺灣高等法院
      被告前案紀錄表1份在卷可稽，而刑罰之目的固有處罰行
      為人之意義，惟依現今通行之概念係重在教育，並非重在
      懲罰，本件被告因一時失慮，致罹刑章，然於犯罪後已與
      被害人丙○○達成和解，取得被害人原諒，被害人為家庭
      和諧，亦當庭表示願意原諒被告，並請求給予被告緩刑之
      機會（見本院卷第15頁），本院認被告經此教訓後，當知
      所警惕而無再犯之虞，認對被告所宣告之刑，以暫不執行
      為適當，爰依刑法第74條第1項第1款併予宣告緩刑2年，
      期使其日後謹慎行事，並勵其自新。又犯違反保護令罪而
      受緩刑之宣告者，依家庭暴力防治法第38條第1項之規定
      ，在緩刑期內應付保護管束，爰併為緩刑期內交付保護管
      束之諭知。
據上論斷，應依刑事訴訟法第273條之1第1項、第299條第1項前
段，家庭暴力防治法第61條第2款、第38條第1項，刑法第11條前
段、第41條第1項前段、刑法第74條第1項第1款，判決如主文。
本案經檢察官乙○○到庭執行職務。
中    華    民    國    99    年    5     月    6    日
                  刑事第12庭    法  官  周玉蘭
以上正本證明與原本無異。
如不服本判決，應於收受送達後10日內向本院提出上訴書狀(應
敘述具體理由並按他造當事人之人數附繕本)。
上訴書狀如未敘述理由，應於上訴期間屆滿後20日內補提理由書
於本院。「切勿逕送上級法院」
告訴人或被害人對於判決如有不服具備理由請求檢察官上訴者，
其上訴期間之計算係以檢察官收受判決正本之日期為準。
                                書記官  黃泰能
中    華    民    國    99    年    5     月    6    日
【附錄本案論罪科刑法條】
家庭暴力防治法第61條
違反法院依第14條第1項、第16條第3項所為之下列裁定者，為本
法所稱違反保護令罪，處3年以下有期徒刑、拘役或科或併科新
臺幣10萬元以下罰金：
一、禁止實施家庭暴力。
二、禁止騷擾、接觸、跟蹤、通話、通信或其他非必要之聯絡行
    為。
三、遷出住居所。
四、遠離住居所、工作場所、學校或其他特定場所。
五、完成加害人處遇計畫。

司法院資訊處製作；財團法人民間司法改革基金會備份。
